【裁判字號】    98,重訴,399
【裁判日期】    990222
【裁判案由】    損害賠償
【裁判全文】
臺灣桃園地方法院民事裁定             98年度重訴字第399號
原      告  丙○○
訴訟代理人  郭承昌律師
被      告  先鋒保全股份有限公司
法定代理人  甲○○
被      告  先鋒公寓大廈管理維護股份有限公司
法定代理人  甲○○
共      同  張名賢律師
訴訟代理人
上列當事人間請求損害賠償事件，原告就本院98年度易字第740
號刑事案件提起附帶民事訴訟（98年度重附民字第20號），經本
院刑事庭裁定移送前來，本院裁定如下：
    主  文
原告之訴及假執行之聲請均駁回。
訴訟費用由原告負擔。
    理      由
一、原告主張：
  (一)本件其餘被告己○○、壬○○、庚○○、丁○○、戊○○、
    吳家澤、辛○○、乙○○等人共組犯罪集團於民國98年5 月
    11日至5 月13日間至原告之桃園縣蘆竹鄉○○路86號及88號
    3 樓之住居所竊取新臺幣、人民幣等現金及洋酒、香菸、茶
    葉、珠寶、銀行存摺、身分證、支票、印章等物（原告就被
    告己○○、壬○○、庚○○、丁○○、戊○○、吳家澤、辛○○及乙○○一併提起刑事附帶民事訴訟部分，另行審結）
    。
  (二)被告先鋒保全股份有限公司、先鋒公寓大廈管理維護股份有
    限公司自97年7 月1 日至98年6 月30日止與原告上開遭竊住
    處之薇閣千喜社區訂有物業管理維護暨保全服務契約，本應
    盡善良管理人之注意義務，維護社區安危，竟疏於注意，讓
    本件其餘被告戊○○等人連續2 日進出原告家中5 次，大肆
    搜刮財物，且毫無所悉，顯有重大過失，不法侵害原告權利
    ，其過失行為與本件其餘被告之侵權行為應成立不真正連帶
    債務關係，應與本件其餘被告就原告遭竊財物之損失負連帶
    賠償之責。並聲明：1.被告先鋒保全股份有限公司、先鋒公
    寓大廈管理維護股份有限公司應與本件其餘被告連帶給付原
    告1 千萬元，及自起訴狀繕本送達翌日起至清償日止，按年
    息5 ％計算之利息。2.願供擔保請准宣告假執行。
二、按刑事訴訟法第487 條第1 項所定附帶民事訴訟之對象，除
    刑事被告外，固兼及於依民法負賠償責任之人。惟該條項所
    稱之「依民法負賠償責任之人」，係指該刑事案件中依民法
    規定應負賠償責任之人而言。故附帶民事訴訟之原告所主張
    之共同加害人，必以在刑事訴訟程序中經認定係共同侵權行
    為之人，始得謂為依民法負賠償責任之人，否則對之提起附
    帶民事訴訟，自難謂為合法。又刑事庭移送民事庭之附帶民
    事訴訟，僅移送後之訴訟程序應適用民事訴訟法，至移送前
    之訴訟行為是否合法，仍應依刑事訴訟法決定之。移送民事
    庭之附帶民事訴訟於移送前提起時，不備刑事訴訟法之合法
    要件，即屬民事訴訟法第249 條第1 項第6 款所謂之起訴不
    備其他要件，應以裁定駁回之（最高法院95年度台抗字第36
    6 號裁定、96年度台上字第978 號判決參照）。查，本院98
    年度易字第740 號刑事判決僅認定被告壬○○、庚○○、丁○○、戊○○、吳家澤、辛○○等人之竊盜罪犯行及被告乙○○之贓物罪犯行（被告己○○部分雖認定其涉有竊盜罪共
    犯關係，然仍由檢察官另行偵辦中），而被告先鋒保全股份
    有限公司、先鋒公寓大廈管理維護股份有限公司不僅並非該
    刑事案件之被告，亦從未經刑事訴訟程序中經認定係共同侵
    權行為之人，此經本院調閱該刑事卷宗核閱無誤，且由本件
    原告起訴意旨，復可知其並非認被告先鋒保全股份有限公司
    、先鋒公寓大廈管理維護股份有限公司與本件其餘被告為共
    同侵權行為之人，從而，被告先鋒保全股份有限公司、先鋒
    公寓大廈管理維護股份有限公司並非刑事訴訟法第487 條第
    1 項所定「依民法負賠償責任之人」，揆之前開說明，原告
    不得依刑事訴訟法第487 條第1 項規定，於上開刑事訴訟程
    序附帶對於被告先鋒保全股份有限公司、先鋒公寓大廈管理
    維護股份有限公司提起民事訴訟，本院刑事庭誤為裁定移送
    ，難認原告不備合法要件之附帶民事訴訟得因之補正。從而
    ，本件原告之起訴不合程式，應予裁定駁回，其假執行之聲
    請，亦因本訴之駁回而失所依附，應併予駁回。
三、據上論結，本件原告之訴為不合法，依民事訴訟法第249 條
    第1項第6款、第95條、第78條，裁定如主文。
中    華    民    國    99    年    2     月    22    日
                  民事第二庭    法  官   楊晴翔
以上正本與原本無異。
如不服本裁定應於裁定送達後10日內向本院提出抗告狀。
中    華    民    國    99    年    2     月    22    日
                                書記官  黃盈菁

司法院資訊處製作；財團法人民間司法改革基金會備份。
